臺灣臺北地方法院民事簡易判決
110年度北簡字第7539號
原      告  英特泰斗股份有限公司


法定代理人  謝銘元  
訴訟代理人  簡榮宗律師
            黃翊華律師
            黃威銘律師
被      告  摩奇雷洛有限公司

法定代理人  潘柏勳  
上列當事人間請求給付費用事件，於中華民國111年9月26日言詞
辯論終結，本院判決如下：
　　主      文
被告應給付原告新臺幣肆拾參萬捌仟捌佰伍拾捌元，及如附表所
示之利息。
訴訟費用新臺幣肆仟柒佰肆拾元由被告負擔。
本判決得假執行；但被告如以新臺幣肆拾參萬捌仟捌佰伍拾捌元
預供擔保，得免為假執行。
    事實及理由要領
一、原告主張：被告於民國109年5月26日起至12月25日止，向原
    告陸續訂購倉儲、物流及相關服務（下稱系爭契約），約定
    由原告提供倉儲、物流及相關服務。被告則應依約給付服務
    費，服務費每月25日對帳一次，被告應於對帳日之次月25日
    前給付服務費。其中物流費用部分，約定150公分紙箱之物
    流費用每件新臺幣（下同）145元；120公分紙箱之物流費用
    每件110元方式計算；90公分紙箱之物流費用每件90元；60
    公分紙箱之物流費用每件75元；專車費用每趟則為個案報價
    。被告自109年5月26日至109年6月25日止，應給付原告服務
    費25,316元，原告已於109年7月13日將對帳單及電子發票送
    達被告，並經兩造確認無誤，故被告應於109年7月26日前給
    付原告25,316元；被告自109年6月26日至109年7月25日止，
    應給付原告服務費329,444元，原告並於109年8月7日將對帳
    單及電子發票送達被告，故被告應於109年8月26日前給付原
    告329,444元；又被告自109年8月至12月，應分別給付原告
    服務費45,295元、16,011元、13,628元、5,384元、3,780元
    ，亦有各月對帳單及電子發票可稽，然被告迄今仍未給付，
    尚積欠109年5月至12月之服務費共438,858元（25,316+329,
    444+45,295+16,011+13,628+5,384+3,780）未付。又依約被
    告應於對帳日之次月25日前給付服務費，為此，爰起訴請求
    並聲明：被告應給付原告438,858元，及如附表所示之利息
    ；願供擔保請准宣告假執行。
二、被告則以：對原告主張積欠之各月服務費不爭執，然於109
    年6月26日至9月25日間，因被告須寄送一批商品共1411訂單
    ，該批商品與原配合商品規格不同，被告曾向原告詢問物流
    費用，然於寄送前原告又更改計費方式，導致被告做出錯誤
    決定，而蒙受損失與浪費，故原告應扣除被告所受損失274,
    301元等語置辯，並聲明：原告之訴駁回；如受不利判決，
    願供擔保請准宣告免為假執行。
三、得心證之理由:
㈠、按各當事人就其所主張有利於己之事實，均應負舉證之責，
    故一方已有適當之證明者，相對人欲否認其主張，即不得不
    更舉反證。原告於起訴原因已有相當之證明，被告對渠主張
    ，如抗辯不實並提出反對之主張者，則被告對渠反對之主張
    ，亦應負證明之責，此為舉證責任分擔之原則。若被告於抗
    辯事實並無確實證明方法，僅以空言爭執者，當然認定其抗
    辯事實之非真正，而應為被告不利益之裁判（最高法院19年
    上字第2345號、18年上字第2855號、1679號裁判可資參照）
    。
㈡、經查，原告主張被告自109年5月26日起至同年12月25日止，
    向原告陸續訂購倉儲、物流及相關服務，約定由原告提供倉
    儲、物流及相關服務。被告則應依約給付服務費，服務費每
    月25日對帳一次，被告應於對帳日之次月25日前給付服務費
    。其中物流費用部分，約定150公分紙箱之物流費用每件145
    元；120公分紙箱之物流費用每件110元方式計算；90公分紙
    箱之物流費用每件90元；60公分紙箱之物流費用每件75元；
    專車費用每趟則為個案報價。又被告自109年6月至同年12月
    止，各月應分別於25日前給付原告服務費25,316元、329,44
    4元、45,295元、16,011元、13,628元、5,384元、3,780元
    ，然被告迄今均未給付，共尚積欠438,858元（25,316+329,
    444+45,295+16,011+13,628+5,384+3,780）未付等事實，業
    據其提出運費報價單、109年6月至同年12月之各月對帳單及
    發票、109年7月訂單明細、被告貨品109年5月起之訂單明細
    、109年5月起原告委託統一速達股份有限公司運送被告貨品
    明細等件附卷可稽，核屬相符，且為被告到庭所不爭執，堪
    信原告主張為真。被告雖辯稱其前於109年6月26日至9月25
    日間，須寄送一批商品共1411訂單，因該批商品與原配合商
    品規格不同，於寄送前原告更改計費方式，導致被告做出錯
    誤決定，而蒙受損失274,301元，應予扣抵云云，惟原告否
    認被告受有損失，且未與被告達成損失扣抵之合意，復觀諸
    被告提出之兩造對話內容，亦因兩造對於分期付款方式未達
    成合意，致未就溢價金額如何扣抵達成合意；而被告提出之
    損失計算憑據亦僅係其自行製作之表格，其餘109年6月至8
    月訂貨發票、110年5月日本訂單貨物照片等件，亦僅能證明
    被告有支出上開貨物費用，然均未能證明被告確實受有其所
    述之損失，而得主張扣抵，被告復未能提出其他相關資料以
    實其說，尚難僅憑被告所述遽可認定，被告對此有利於己之
    事實，並未為其他舉證，本院無從為有利於被告之認定，被
    告上開所辯，自無足採。
四、綜上所述，原告請求被告給付438,858元，及如附表所示之
    利息，為有理由，應予准許。
五、本件係就民事訴訟法第427條訴訟適用簡易程序所為被告敗
    訴之判決，依同法第389條第1項第3款規定，應依職權宣告
    假執行，並依同法第392條第2項規定，依職權宣告被告預供
    擔保，得免為假執行。
六、本件事證已臻明確，兩造其餘攻擊防禦方法及證據，核與判
    決之結果不生影響，爰不一一論列，併此敘明。
七、本件訴訟費用額，依後附計算書確定如主文所示金額。 
中　　華　　民　　國　　111 　年　　10　　月　　19　　日
                  臺灣臺北地方法院臺北簡易庭
                              法  官　李宜娟
以上正本係照原本作成。
如不服本判決，應於判決送達後20日內向本庭提出上訴狀。（須
按他造當事人之人數附繕本）。如委任律師提起上訴者，應一併
繳納上訴審裁判費。
中　　華　　民　　國　　111 　年　　10　　月　　19　　日
　　　　  　　　　　　　　　  書記官　官逸嫻

計　　算　　書
項　　　　目             金　額（新臺幣）    　　備　註
第一審裁判費   　 　　   4,740元
合　　　　計　　　       4,740元　


附表    編號 本  金  金  額（ 新 臺 幣 ） 利 息 起 算 日（起至清償日止） 年息 1 25,316元 109年7月28日  5% 2 329,444元 109年8月26日  5% 3 45,295元 109年9月26日  5% 4 16,011元 109年10月27日  5% 5 13,628元 109年11月26日  5% 6 5,384元 109年12月26日  5% 7 3,780元 110年1月26日  5%